# 请教陈版，按正常产能分摊固定成本时，生产旺季时成本分摊问题

提问人：粉 红 色的小胡子 时间：2021-05-19 16:50:16
陈版，瑞华研究2010-2019汇编的1-5-2（生产不饱和期固定费用分摊的问题）中提到，按国际准则的做法，有淡旺季的企业，对固定制造费用可以按照正常产能（而不是按照最旺季时的产能）为基础分配。
如果假设正常产能为 100 ，固定费用 120 ，旺季由于加班加点，产量为 120 ，那如果按正常产能 100 分摊，则单位固定成本为120/100=1.2，然后实际产量为 120 ，那对应的固定成本难道变成120*1.2=144。如果旺季产量为 80 ，那么对应未分配入生产成本的部分也是直接转入营业成本？？
还是说旺季的时候，就直接按照当月实际产量分摊即可，不用考虑正常产能，只有在淡季时才考虑正常产能？

回答人：chenyiwei
当实际产量高于正常产能时，直接按实际产能分摊。
当实际产量低于正常产能时，才按正常产能分配固定制造费用，将未分配计入生产成本的部分直接计入当期营业成本。